臺灣臺中地方法院交通事件裁定　　　　 94年度交聲字第462號
原處分機關　交通部公路總局台中區監理所
異議人即
受處分人　　甲○○
上列受處分人因違反道路交通管理處罰條例案件，對於交通部公
路總局台中區監理所九十四年七月一日所為之裁決（中監違字第
裁六○─Ｚ00000000號裁決書），聲明異議，本院裁定
如下：
    主  文
異議駁回。
    理  由
一、原處分機關略以：本案係內政部警政署國道公路警察局舉發
    受處分人甲○○駕駛車號Ｐ３─５３７１號自小客車於九十
    四年五月二十八日十一時十分許，行經國道三號南下二五七
    公里處，因「行駛外側路肩（非故障）」違規，受處分人於
    指定之應到案日期前到案，復經原舉發機關函覆違規屬實，
    本所遂於九十四年七月一日以中監違字第裁六○─Ｚ000
    00000號裁決書，裁處受處分人罰鍰新台幣三千元，並
    記違規點數一點，逾期則依裁決書處罰主文規定裁處，於法
    並無不合等語。
二、本件異議人即受處分人甲○○則以：異議人當日是和內人及
    兩名幼女回娘家的路上被攔下的，當日國三南下車流量正常
    並不壅塞，內線及中線均可以維持最高速線一一○公里以上
    ，而外線車速也保持在九○至一○○公里之間，當時後座的
    老婆與大女兒（五歲）均已睡著，小女兒（七個月）也安穩
    的睡在後座的安全座椅，為了安全與平穩性我選擇車速較慢
    的外側車道，行經國三南二五七公里路段時，中線車道一部
    銀色自小客車突然切了出來外側車道，當時我就在他右後輪
    死角位置，因為情況緊急，根本沒讓我思考的空間，只有隨
    著前車往右偏，在我鬆開油門還未踏煞車前我已經在路肩上
    了，這時候車速還有八十五公里左右，又遇到了沒有擺放或
    開啟任何警示的警車停在路肩執行測速勤務，為了閃避警車
    不致撞上，我也管不著後面來車是否會追撞上來就切回外線
    車道，剛開完紅單轉身準備測速的員警剛好看到我從路肩切
    回外線的情形，於是我就被來了下來，當時我和員警解釋了
    狀況，他都無法接受，理由是他沒有看到當時情況，只有看
    到我行駛路肩，我真的是百口莫辯，當時車流順暢超速者比
    比皆是，我幹麻冒著危險走路肩，而且是在大彎道上，要不
    是有立即性的危險，也不至於被逼到路肩，員警告訴我為什
    麼沒有緊急煞車，這個問題只要有緊急煞過車的人都知道時
    速九○至一○○公里之間緊急煞車除了駕駛以外，車內所有
    的人及物品都會因為慣性往前衝，著個傷害警廣常常有在報
    ，更何況後車是否會因為反應太慢而追撞上來就不得而知了
    ，況且當時我也來不及煞車，路肩是給有緊急危難及執行公
    務的車在開的或是任故障車輛停放的，難道我的狀況不緊急
    嗎？請體諒我危難時所做的緊急處置，爰聲明異議云云。
三、按汽車行駛高速公路，不得在路肩上行駛，違反者，處汽車
    駕駛人新台幣三千元以上六千元以下罰鍰，並記違規點數一
    點，高速公路交通管制規則第九條第一項第一款、道路交通
    管理處罰條例第三十三條第一項及第六十三條第一項第一款
    分別定有明文。復依違反道路交通管理事件統一裁罰標準標
    規定，未逾期者，處罰鍰新台幣三千元，並記違規點數一點
    。經查：本件受處分人甲○○駕駛車號Ｐ３─５３７１號自
    小客車，於九十四年五月二十八日十一時十分許，行經國道
    三號南下二五七公里處，為內政部警政署國道公路警察局第
    七警察隊舉發因「行駛外側路肩」違規，並掣開公警局交字
    第Ｚ00000000號舉發違反道路交通管理事件通知單
    當場舉發等情，業據原舉發單位即內政部警政屬國道公路警
    察局第七警察隊於九十四年六月十四日以公警七交字第○九
    四○七七一一六四號函說明：「... 本案查據執勤人員稱：
    渠等執行巡邏勤務停駐二五七公里南向處執行定點測速，親
    眼目睹案內車輛違規行駛路肩，違規事實明確，乃開啟警示
    燈，方予以攔停，並告知違規事實... 」等語明確，並有該
    函及公警局交字第Ｚ00000000號舉發違反道路交通
    管理事件通知單各一紙在卷可稽，雖異議人辯稱：伊當時行
    駛外線車道，中線車道一部銀色自小客車突然切到外側車道
    ，因為情況緊急，而駛往路肩云云，惟經證人即本件舉發員
    警楊清輝到庭證述舉發情形稱：「我沒有看到異議人所講的
    情況，但是我是親眼看到異議人從路肩行駛過來，所以才予
    以攔檢」等語（見本院九十四年八月四日庭訊筆錄），足徵
    本件受處分人確有行駛路肩之行為，縱異議人所辯當時有他
    車違規插入車道屬實，異議人當可減速以對，仍不得據此逕
    行路肩；此外，異議人並未提出任何具體事證以實其說，執
    勤警員依法舉發並無違誤，故異議人空言指摘原處分不當尚
    屬無據。從而，原處分機關據以援引上開規定，裁處罰鍰新
    台幣三千元並記違規點數一點，並無不當。本件異議為無理
    由，應予駁回。
四、據上論斷，應依道路交通管理處罰條例第八十七條第二項、
　　道路交通案件處理辦法第十九條，裁定如主文。
中　　華　　民　　國　　94　　年　　9 　　月　　20　　日
                  交通法庭    法  官  郭德進
上正本證明與原本無異。
如不服本裁定，應於送達後五日內，向本院提出抗告狀。
                              書記官  陳惠玲
中　　華　　民　　國　　94　　年　　9 　　月　　20　　日
